# Franco Tejo

Ingeniero en Informática, Licenciado

**9** 05-12-1986 - 37 Años

Pablo Neruda 921, Coquimbo, Coquimbo

+56 945 122 026

🗾 +56 443 568 314

francotejo@gmail.com

Chileno

### Idiomas

## Habilidades

Java

AL Python

SQL

AL PHP

AL HTML

QlikSense

Linux

# Habilidades Blandas

¥ Empatia♣ ● ● ● ●Buen sentido del humor

Trabajo en Equipo

**Compañerismo** 

🕆 Resolución Problemas 🌑 🗨 🗨 🖜

# Autodidacta

🕆 Organización 🔸 🔸 🗣 🗨

# Autogestión

### Acerca de Mí

#### Presentación

Ingeniero titulado que posee domicilio en la región de Coquimbo y Metropolitana de Chile. Poseo ganas de aprender, mejorar y de adquirir mayor experiencia tanto a nivel personal como profesional. Soy un profesional entusiasta, metódico, apasionado por la tecnología y muy comprometido con las actividades encomendadas.

## **Experiencia Laboral**

2014 – 2023 Técnico Soporte Terreno

Servicios y soluciones informáticas JM

Paralelamente me desempeñé como agente soporte técnico en terreno, cubriendo las necesidades de lo clientes, ya fueran estas de capacitación, reparación o mantención de distintos equipos informáticos. Tambien realice seguimientos, gestión de repuestos o reemplazos de equipos y en algunos casos, simplemente gestionaba, validaba y supervisaba garantías.

2014 – 2020 Técnico Soporte Regional

SPC Chile

Me desempeñaba como agente soporte técnico regional en Coquimbo, efectuando tareas asigandas mediante ordenes de Trabajo, especificamente entregando soluciones, haciendo seguimientos y/o canalizando distintas solicitudes originadas en la actividad diaria para los distintos clientes relacionados con mi empleador.

2010 - 2012 Ingeniero de Software

Entersof

Desempeño: cumplimiento de tareas designadas relacionadas con el desarrollo tanto en Java como en VB. El mayor logro obtenido fue haber terminado un entregable funcional usando tecnologia con la que tenia cero conocimientos.

### Referencias

INACAP

Profesor

Desarrollo Web, Alex Díaz, Fono: +569 6159 1545, Correo: alex.diaz12@inacapmail.cl

INACAP

Profesor

Desarrollo Móvil, Jorge Cortes, Fono: +569 4108 1630, Correo: jorge.cortes16@inacapmail.cl

**INACAP** 

**Inglés** 

Profesor

Poliglota

Bases de Datos, Rodrigo LEDEZMA +569 5333 8225, correo: rodrigo.ledezma@inacapmail.cl

### Educación

Estudios complementarios y/o Certificaciones

Cursando nivel A2 de inglés.

**Certificación** Certiprof

SCRUM Foundation Professional.

#### **Estudios**

2021

2020

2017 – 2021 **Universidad Técnologica de Chile INACAP** Educación Superior Ingeniero en Informática.

2017 – 2018 **CFT INACAP** Educación Superior

Técnico de Nivel Superior Analista Programador.

2006 – 2009 **IP Santo Tómas** Educación Superior

Técnico de Nivel Superior en Programación y Análisis de Sistemas.

2001 – 2004 Liceo Industrial José Tomás De Urmeneta García Educación Media

Técnico Electrónico Nivel Medio. 1° a 4° Medio

**January 18, 2024** 

Franco Tejo